

# **LEANDRO JAVIER ARCE**

Nadialorenzo16@outlook.com.ar

3512381603 📞

Germania 2932 Barrio yapeyú 💡



#### **OBJETIVO**

Conseguir un puesto de trabajo que me permita aplicar mis experiencias y conocimientos en mi sector y en las distintas áreas de la empresa, para así desarrollarme profesionalmente para el buen desempeño de las funciones asignadas.

## **EDUCACIÓN**

Secundario incompleto

1999 2003

#### **HABILIDADES**

Trabajo en equipo. Toma de decisiones.

#### **EXPERIENCIA PROFESIONAL**

#### Vigilancia

11/2022 -

Gendacor

Vigilancia en country

### Empleado de farmacia

09/2015 - 08/2022

Farmacia valentini

Atención al público

# Operario de producción

07/2011 - 10/2015

Venturi hnos

Armado de bombas y válvulas hidráulicas.

### Deposito, repositor

12/2009 - 08/2011

Construcción

Deposito

### Carga y descarga

10/10 - 04/2011

Transporte expreso

Carga y descarga de mercadería

# Deposito

05/2007 - 11/2011

Farmacia valentini

Deposito repositor